臺灣澎湖地方法院刑事判決
110年度易字第37號
公  訴  人  臺灣澎湖地方檢察署檢察官
被      告  許家華



上列被告因妨害自由等案件，經檢察官提起公訴（110年度偵字
第303、482號），本院判決如下：
    主  文
許家華犯恐嚇危害安全罪，處拘役伍拾日，如易科罰金，以新臺
幣壹仟元折算壹日；又犯公然侮辱罪，處拘役參拾日，如易科罰
金，以新臺幣壹仟元折算壹日。應執行拘役柒拾日，如易科罰金
，以新臺幣壹仟元折算壹日。
    事  實
一、許家華與葉○○（已於民國110年12月7日死亡）係鄰居關係
　　，雙方存有嫌隙，許家華竟為下列犯行：
　㈠於110年3月16日17時35分，騎乘車牌號碼000-0000號普通重
    型機車，行經澎湖縣○○市○○路0巷0號前岔路口，見葉○○騎乘
    車牌號碼000-000號普通重型機車行駛於前，竟基於恐嚇、
    公然侮辱之犯意，以其所騎乘上開機車，撞擊葉○○所有之上
    開機車排氣管處，並以臺語向葉○○出言「撞死你」、「老雞
    掰、破麻」等語，以上開加害生命、身體等行為及言語恐嚇
    葉○○，使其心生畏懼，致生危害於安全，且辱罵葉○○，足以
    貶低其名譽。
　㈡於110年4月1日17時5分，見葉○○出現在澎湖縣○○市○○路00巷0
    弄00號葉○○住處前，竟基於公然侮辱之犯意，站在同巷弄22
    號自己住處前，接續以臺語向葉○○飆罵「破麻」、「幹你娘
    臭雞掰」、「塞你娘賤雞掰」等語，時間長達2分鐘，足以
    貶低葉○○名譽。
二、案經葉○○訴由澎湖縣政府警察局馬公分局報告臺灣澎湖地方
    檢察署檢察官偵查起訴。
    理  由
一、證據能力方面：
    本案據以認定被告犯罪之供述證據，公訴人及被告在本院審
    理時均未爭執其證據能力，復經本院審酌認為該等證據之作
    成無違法、不當或顯不可信之情況，而非供述證據部分亦非
    公務員違背法定程序所取得，依刑事訴訟法第158 條之4 反
    面解釋、第159條至第159 條之5 之規定，均有證據能力。
二、認定犯罪事實所憑之證據及理由：
    訊據被告許家華坦承其於前揭時、地用台語對告訴人出言「
    撞死你」、「老雞掰」、「破麻」等語，並坦認110年3月16
    日之公然侮辱犯行，惟否認其出言「撞死你」部分係構成恐
    嚇犯行及110年4月1日出言「破麻」等語係構成公然侮辱罪
    ，辯稱：伊雖對告訴人出言「撞死你」，惟並無傷害告訴人
    之意，應不構成犯罪；伊於110年4月1日係在自家門口謾罵
    ，應不構成犯罪云云。經查：
　㈠被告於110年3月16日17時35分騎車故意碰撞告訴人騎乘之 機
    車，並對告訴人出言「撞死你」、「老雞掰、破麻」等 語
    ；及於110年4月1日17時5分，站在與告訴人住處同巷弄 之
    自己住處前，向葉○○出言「破麻」、「幹你娘臭雞掰 」、
    「塞你娘賤雞掰」等語，時間長達2分鐘，此為被告所自承
    ，核與告訴人葉○○、證人胡○○、吳○○○於警詢或偵查中之證
    述大致相符，並有刑案現場平面圖、道路交通事故現場圖、
    現場照片、估價單、監視器錄影畫面照片及錄音譯文等在卷
    可稽，是此部分事實堪以認定。
　㈡按刑法第305 條之恐嚇危害安全罪，所稱以加害生命、身體
    、自由、名譽、財產之事，恐嚇他人者，係指以使人生畏怖
    心為目的，而通知將加惡害之旨於被害人而言（最高法院52
    年台上字第751號判例意旨參照）。又所謂恐嚇，指凡一切
    言語、舉動足以使人生畏怖心者均屬之，而該言語或舉動是
    否足以使他人生畏怖心，應依社會一般觀念衡量之，且僅以
    受惡害之通知者心生畏懼而有不安全之感覺為已足，不以發
    生客觀上之危害為要件（最高法院84年度台上字第813號判
    決意旨、最高法院27年度決議㈠參照）。查被告騎機車故意
    碰撞告訴人機車，並對告訴人陳稱「撞死你」，顯係以行為
    及言語威脅加害告訴人之生命、身體，並使告訴人心生畏懼
    ，自該當於刑法恐嚇危害安全罪，被告上開所辯，尚非可採
    。
　㈢再按公然侮辱罪，祗須侮辱行為足使不特定人或多數人得以
    共見共聞，即行成立；又所謂「侮辱」，係以使人難堪為目
    的，以言語、文字、圖畫或動作表示不屑、輕蔑或攻擊之意
    思，足以對於個人在社會上所保持之人格及地位，達貶損其
    評價之程度，即足當之，亦不以指名道姓為必要。本件被告
    於110年4月1日17時5分，見葉○○出現在澎湖縣○○市○○路00巷
    0弄00號葉○○住處前，即站在同巷弄22號自己住處前，以臺
    語向葉○○出言「破麻」、「幹你娘臭雞掰」、「塞你娘賤雞
    掰」等語，顯係在該巷弄之住宅外公共空間公然辱罵葉○○，
    且足以貶低葉○○名譽，自該當刑法公然侮辱罪，被告上開所
    辯，亦非可採。
　㈣綜上所述，被告上開所辯，不足採信，本案事證明確，被告
    犯行均堪認定，應依法論科。
三、論罪科刑
　㈠核被告所為，就犯罪事實欄(一)部分，係犯刑法第305條恐嚇
    危害安全罪、第309條第1項公然侮辱罪；就犯罪事實欄(二)
    部分，係犯刑法第309條第1項公然侮辱罪。被告就事實欄（
    二）之公然侮辱犯行，係於密切接近之時間、地點實施犯罪
    ，各辱罵行為之獨立性極為薄弱，依一般社會健全觀念，在
    時間差距上難以強行分開，應視為數個舉動之接續施行，合
    為包括之一行為予以評價，為接續犯，僅論以一罪。被告就
    犯罪事實欄（一）之所為，係以一行為同時觸犯恐嚇、公然
    侮辱罪，為想像競合犯，應依刑法第55條規定，從一重之刑
    法第305條恐嚇危害安全罪處斷。又被告所犯恐嚇、公然侮
    辱2犯行，犯意各別，行為互殊，應予分論併罰。
　㈡爰以行為人之責任為基礎，審酌被告為智識成熟之成年人，
    遇事不思循理性途徑溝通處理，率爾以上開方式凌辱、恐嚇
    年老體衰之告訴人，造成告訴人惶惶不安，所為實有不該，
    且未與告訴人達成和解或取得諒解，難認被告有悔悟之意，
    兼衡被告之前科素行（見卷附臺灣高等法院被告前案紀錄表
    ）、本案犯罪動機、目的、手段，暨其於本院審理中自陳「
    二技畢業，現從事臨時工，與媽媽同住，爸爸現在監獄服刑
    中，月收入約為（新台幣）2萬5千元，單身，無子女」之家
    庭生活、經濟狀況等一切情狀，就被告所犯2罪分別量處如
    主文所示之刑，並定其應執行刑及均諭知易科罰金之折算標
    準。
據上論斷，應依刑事訴訟法第299 條第1 項前段，刑法第305條
、第309條第1項、第55條、第41條第1 項前段、第51條第6款，
刑法施行法第1 條之1 第1 項，判決如主文。
本案經檢察官黃政德提起公訴及到庭執行職務。
中　　華　　民　　國　　111 　年　　1 　　月　　26　　日
                        刑事庭  法  官  陳順輝 
以上正本證明與原本無異。
如不服本判決應於收受判決後20日內向本院提出上訴書狀，並應
敘述具體理由；其未敘述上訴理由者，應於上訴期間屆滿後20日
內向本院補提理由書（均須按他造當事人之人數附繕本）「切勿
逕送上級法院」。
中　　華　　民　　國　　111 　年　　1 　　月　　26　　日
                                書記官  許致愷

附錄本件論罪科刑法條：
刑法第305條：
以加害生命、身體、自由、名譽、財產之事恐嚇他人，致生危害
於安全者，處二年以下有期徒刑、拘役或九千元以下罰金。
刑法第309條第1項：
公然侮辱人者，處拘役或九千元以下罰金。